【裁判字號】    98,易,1249
【裁判日期】    990208
【裁判案由】    毀棄損壞等
【裁判全文】
臺灣彰化地方法院刑事判決              98年度易字第1249號
公  訴  人  臺灣彰化地方法院檢察署檢察官
被      告  丙○○
上列被告因毀棄損壞等案件，經檢察官聲請以簡易判決處刑（98
年度偵字第5539號），本院認不應以簡易判決處刑，經改依通常
程序審判後，本院判決如下：
    主    文
丙○○犯恐嚇危害安全罪，處拘役肆拾日，如易科罰金，以新臺
幣壹仟元折算壹日。
    事    實
一、丙○○與乙○○係鄰居，因丙○○於民國98年5月5日10時22
    分許，在彰化縣二林鎮復豐里源成巷13號前，見乙○○駕駛
    農耕機欲返回住處，即趨前詢問乙○○可否借伊新臺幣(下
    同)2千元，因乙○○表示伊身上並沒有2千元，丙○○竟因
    而萌生恐嚇之犯意，旋即回家取出非其所有之鐵管1支，並
    擊破乙○○農耕機之前擋風玻璃(毀損部分，業據被害人乙○○撤回告訴)，復以加害生命、身體之事向丙○○嚇稱:「
    你下來，我要打死你」等語，使乙○○心生畏懼，致生危害
    於其生命、身體之安全。乙○○因恐遭不測，當即在農耕機
    上電話報警，始循線查獲上情。
二、案經乙○○訴由彰化縣警察局芳苑分局報請臺灣彰化地方法
    院檢察署檢察官偵查起訴。
    理    由
壹、程序部分：
    因現行刑事訴訟法為保障被告之反對詰問權，排除具有虛偽
    危險性之傳聞證據，以求實體真實之發見，於該法第159條
    第1項明定被告以外之人於審判外之言詞或書面陳述，除法
    律有規定者外，不得作為證據。又被告以外之人於審判外之
    陳述，雖不符前4條之規定（即刑事訴訟法第159條之1至同
    條之4），而經當事人於審判程序同意作為證據，法院審酌
    該言詞陳述或書面陳述作成時之情況，認為適當者，亦得為
    證據；當事人、代理人或辯護人於法院調查證據時，知有第
    159條第1項不得為證據之情形，而未於言詞辯論終結前聲明
    異議者，視為有前項之同意，刑事訴訟法第159條之5定有明
    文。本件公訴人、被告丙○○於言詞辯論終結前，就本件判
    決基礎之下列各項供述證據之證據能力並不爭執，且並未主
    張有刑事訴訟法第159條第1項不得為證據之情形，應認已同
    意各該證據資料均得作為證據，且經本院審酌後，認無不適
    當之情形，則各該供述證據均有證據能力。至於卷附相片部
    分，因傳聞法則乃對於被告以外之人於審判外之言詞或書面
    陳述而為之規範。而卷附農耕機相片，乃以科學、機械之方
    式，對於當時狀況所為忠實且正確之記錄，性質上並非供述
    證據，應無刑事訴訟法第第159條之適用。
貳、實體部分：
一、訊據被告矢口否認前揭犯行，辯稱：我沒有對乙○○恐嚇，
    和解是因為乙○○要求我和解，並且說修理費花掉1萬多元
    ，調解委員也說我要準備一萬多元，後來乙○○說不然1萬
    元就好了，我就說好，我的朋友也說好，我當場也有說我沒
    有弄壞乙○○的機具，還要賠償1萬元實在很冤枉云云。惟
    查：
(一)、被告前揭恐嚇犯行，業據證人即被害人乙○○於警詢時及於
    本院審理時指證在案，證人乙○○於本院審理時所證述意旨
    係「(檢察官問：98年5月5日早上整個上午，你人在何處？)
    我早上去田裡近中午回家，我開1台農耕機，距離家中大約
    30 公尺，丙○○把我攔下來，問我身上有無2千元，並說過
    幾天就會還給我，我回答他說，我剛從田裡回來，身上沒有
    錢，丙○○就不高興，並且對我說為何連2千元都沒有，我
    確定丙○○當時有喝酒，所以說話很不客氣，丙○○問我的
    當時，路上後面還有1台車在等待，我說你回去，這樣會影
    響交通，接著我就把農耕機開回家停在家門口，我的家門口
    有圍牆，所以我是把農耕機開到圍牆裡面，停在庭院裡，丙○○就追到我家庭院裡，當時我在農耕機裡面，看到丙○○
    手拿鐵管1支對我揮舞，並且敲打農耕機的輪胎，叫我下來
    ，當時丙○○手裡的鐵管有打到農耕機的前擋風玻璃，我很
    害怕就打電話報警，因為丙○○有喝酒，但應該沒有喝醉。
    」、「(檢察官問：你覺不覺得丙○○有恐嚇你？)我心理會
    覺得害怕。」、「(檢察官問：到底有無聽到丙○○對你說
    要給你死？)有，我有聽到，但當時丙○○有喝酒。」等語
    。證人即被害人乙○○之配偶甲○○於本院審理時復證稱：
    「我看到我先生開農耕機回來在門口，丙○○叫我乙○○下
    來，丙○○一直敲農耕機的門，．．．．，我跑過去問丙○○說，發生什麼事情，丙○○說就叫你先生下來就對了，並
    且一直對我先生說下來，我先生就不敢下來，我看乙○○在
    農耕機裡面打電話。」、「後來是警察到我家來處理，警察
    來的時候，乙○○下車，我有問乙○○發生什麼事，乙○○
    說丙○○在路上攔下他向他借2千元，乙○○說身上沒有錢
    ，丙○○就很生氣，因為當時丙○○有喝酒，．．．．。」
    等語。證人乙○○與甲○○所證上情，互核相符。
(二)、被告就其毀損被害人乙○○之農耕機玻璃一節，業與被害人
    乙○○成立調解，其調解成立內容載明被告願賠償被害人乙○○玻璃損害修理費1萬元整，有彰化縣二林鎮調解委員會
    調解書附卷可稽。而上開農耕機玻璃受損情形，復有農耕機
    玻璃受損之相片在卷為憑。由此益足以佐證證人證人乙○○
    與甲○○所證被告敲擊上開農耕機一節屬實。
(三)、且由被告於本院審理時所供稱：「(審判長問：有無叫乙○○從農耕機下來？)有，但是乙○○沒有下來。」、「(審判
    長問：為何乙○○不下來？)因為乙○○看到我有喝酒。」
    等情以觀，被害人乙○○應係對被告有所畏懼，此一情狀更
    足以佐證證人證人乙○○所證被告恐嚇上情屬實。
(四)、被告與證人乙○○與甲○○並無仇怨，已據被告於本院審理
    時供明，證人乙○○於本院審理時並向本院陳明請對被告從
    輕量刑等語，其並無加害被告之意，故證人乙○○與甲○○
    所證當非挾怨陷害之詞，應可採信。
    綜上所述，被告上開辯解，無非卸責之詞，不足採信。前揭
    犯行，事證明確，堪以認定。
二、核被告所為，係犯刑法第305條之恐嚇危害安全罪。爰審酌
    被告與被害人乙○○係屬遠親關係，因一時細故而犯罪，犯
    後已獲被害人乙○○之諒解，被害人乙○○請求對被告從輕
    量刑，及被告智識程度、手段、所生危害等一切情狀本可處
    以更輕之刑，然被告犯後未誠實坦承犯行，其犯後態度尚非
    全然良好，故量處如主文所示之刑，並依法諭知易科罰金之
    折算標準，以示懲儆。
三、本件聲請簡易判決處刑意旨另略以：被告丙○○與告訴人乙○○係鄰居，因被告於民國98年5月5日10時22分許，在彰化
    縣二林鎮復豐里源成巷13號前，見告訴人駕駛農耕機欲返回
    住處，即趨前詢問告訴人可否借伊新臺幣2千元，因告訴人
    表示伊身上並沒有2千元，被告竟因而萌生恐嚇之犯意，旋
    即回家取出非其所有之鐵管1支，並擊破乙○○農耕機之前
    擋風玻璃。因認被告涉犯刑法第354條之毀損罪嫌。惟按告
    訴乃論之罪，告訴人於第一審辯論終結前得撤回其告訴，又
    告訴經撤回者，應諭知不受理之判決，刑事訴訟法第238條
    第1項、第303條第3款定有明文。經查，本件被告經檢察官
    以刑法第354條之毀損罪聲請簡易判決處刑，依同法第357條
    前段規定，係屬告訴乃論之罪，茲據告訴人於第一審辯論終
    結前之98年11月4日，具狀撤回對被告之毀損告訴，揆諸前
    揭說明，爰不經言詞辯論，逕諭知不受理之判決。
據上論斷，應依刑事訴訟法第299條第1項前段、第303條第3款、
第307條，刑法第305條、第41條第1項前段，刑法施行法第1條之
1，判決如主文。
本案經檢察官王元郁到庭執行職務。
中    華    民    國    99    年    2    月     8    日
                         刑事第二庭  法  官  羅  永  安
以上正本證明與原本無異。
如不服本判決應於收受判決後10日內向本院提出上訴書狀，並應
敘述具體理由；其未敘述上訴理由者，應於上訴期間屆滿後20日
內向本院補提理由書（均須按他造當事人之人數附繕本）「切勿
逕送上級法院」。
告訴人或被害人對於判決如有不服具備理由請求檢察官上訴者，
其上訴期間之計算係以檢察官收受判決正本之日期為準。
中    華    民    國    99    年    2     月    8     日
                                      書記官  魏  嘉  信
附錄本案論罪科刑法條全文：
中華民國刑法第305條
（恐嚇危害安全罪）
以加害生命、身體、自由、名譽、財產之事，恐嚇他人致生危害
於安全者，處 2 年以下有期徒刑、拘役或 3 百元以下罰金。

司法院資訊處製作；財團法人民間司法改革基金會備份。
